【裁判字號】    91,訴,1582
【裁判日期】    920123
【裁判案由】    妨害自由等
【裁判全文】
臺灣桃園地方法院刑事判決                        九十一年度訴字第一五八二號
    公  訴  人  臺灣桃園地方法院檢察署檢察官
    被      告  甲○○  男  二.
    選任辯護人  陳鄭權律師
                潘麗茹律師
右列被告因妨害自由等案件，經檢察官提起公訴（九十一年度偵字第五六○○號），
本院判決如左：
    主      文
甲○○以其他非法方法剝奪人之行動自由，未遂，處有期徒刑柒月。
扣案之剪刀、銀色鐵棒各壹支均沒收。
    事      實
一、甲○○於民國（下車）九十一年二月十六日二十時許，駕駛車號ＰＤ─二一二九
    號自用小客貨車途經桃園縣龜山鄉○○○路與文昌五街口，見乙○○獨自一人行
    經該處，即驅車上前與之搭訕，告以：「我身上有新臺幣六千元，我們一起去開
    房間打砲」等語，辜女聞之未予理會逕往附近小路繼續前進，詎料甲○○自後尾
    隨並持其所有之剪刀抵住辜女頸部，喝令辜女上車，辜女不從，又強行拉扯辜女
    身上背包令其上車，辜女遂疾呼：「你要做什麼！」，甲○○見狀再至駕駛之車
    上拿取銀色鐵棒上前揮舞作勢要打辜女，並以台語威嚇稱：「給妳死，妳娘咧！
    」等語，致辜女心生畏懼，大喊救命，幸適有一對老夫婦騎乘機車經過該處將辜
    女載走，甲○○始乘隙逃逸，致其以上開非法方法剝奪辜女行動自由之犯行未能
    得逞。嗣經辜女記下車號報案始循線查獲上情，並扣得甲○○所有供作案時所用
    之剪刀、銀色鐵棒各一支。
二、案經桃園縣警察局桃園分局報請臺灣桃園地方法院檢察署檢察官偵查起訴。
    理      由
一、訊據被告甲○○雖坦承有於前開時、地，與被害人搭訕，惟否認有邀被害人至賓
    開房間及持剪刀抵住被害人的頸部要被害人上車，辯稱：我只是想認識被害人，
    想找她去玩、看電影，後來只有拿剪刀在被害人面前揮舞，只是要嚇嚇她而已，
    並沒有要打被害人云云。惟查，右揭犯罪事實，業據證人即被害人乙○○於警訊
    時指訴綦詳，並有作案時所用之剪刀、銀色鐵棒各一支扣案足資佐證，被告辯稱
    ：伊只是想約被害人一起出遊，因被害人不理會並破口大罵才先後持剪刀、棍棒
    嚇嚇她云云，與被害人指述之情節不同，若被告僅欲與被害人單純交友，何須持
    剪刀、銀色鐵棒各一把在被害人面前揮舞，且於本案案發隨即將前開車號ＰＤ─
    二一二九號自用小客貨車轉手出賣予他人，欲規避被害人報案追查，此顯與常理
    不相符合，顯係被告事後狡卸之詞，委無足採。是本案事證已明，被告前開犯行
    ，堪以認定。
二、核被告甲○○所為，係犯刑法第三百零二條第三項、第一項之非法剝奪他人行動
    自由未遂罪。被告已著手於剝奪被害人行動自由，因被害人大喊救命，適有一對
    老夫婦騎乘機車經過該處將辜女載走，被告始未得逞，因依刑法第二十六條前段
    減輕其刑。被告剝奪他人行動自由之目的，係在使人行無義務之事，故使行無義
    務之事之低度行為，應為剝奪他人行動自由之高度行為所吸收，不另論以刑法第
    三百零四條第一項之罪。被告前開妨害行為繼續中之恐嚇致危害安全行為，係剝
    奪行動自由之部分行為，而被告前揭剝奪行動自由犯行後之多次恐嚇致危害安全
    行為，時間緊接，所犯係構成要件相同之罪，顯係基於概括之犯意為之，為連續
    犯以一罪論，惟該恐嚇行為之目的係在使人行無義務之事，為前開強制犯行之方
    法，然使人行無義務之事之強制犯行，復為剝奪行動自由所吸收，是就恐嚇致危
    害安全部分，亦不另論罪。公訴人認被告之行為另犯恐嚇危害安全罪，與剝奪他
    人行動自由罪有牽連關係，顯有誤會，併予明。爰審酌被告犯罪之動機、目的
    、手段，及其並無前科，品性尚佳、智識程度、持剪刀及銀色鐵棒對於夜間對單
    身女子，施以不法腕力，剝奪他人行動自由之犯罪手段，並造成被害人身心受創
    極大，不敢於夜間出門，犯罪所生之損害非輕，及其犯罪後仍否認犯行之態度等
    一切情狀，量處如主文所示之刑，以資懲儆。扣案之剪刀、銀色鐵棒各一支，為
    被告所有，供犯前罪所用之物，業據被告及告訴人供明在卷，均應依刑法第三十
    八條第一項第二款規定宣告沒收。
據上論斷，應依刑事訴訟法第二百九十九條第一項前段，刑法第三百零二條第三項、
第一項、第二十六條前段、第三十八條第一項第二款，罰金罰鍰提高標準條例第一條
前段、第二條，判決如主文。
本案經檢察官鄭重文到庭執行職務。
中      華      民      國    九十二    年      一      月    二十三    日
                                      臺灣桃園地方法院刑事第六庭
                                          法  官    游  紅  桃
右正本證明與原本無異。
如不服本判決，應於判決送達後十日內向本院提出上訴狀（應附繕本），上訴於臺灣
高等法院。
              書記官    王  元  宏
中      華      民      國    九十二    年      一      月    二十三    日
附論罪科刑依據之法條：
中華民國刑法第三百零二條第一項、第三項 (剝奪他人行動自由罪)
私行拘禁或以其他非法方法，剝奪人之行動自由者，處五年以下有期徒刑、拘役或三
百元以下罰金。
第一項之未遂犯罰之。


司法院資訊處製作；財團法人民間司法改革基金會備份。
